行　政　法　院　判　決　　　　　　　　　　　　　八十八年度判字第三八九一號
　　原　　　告　中大冷凍材料股份有限公司
　　代　表　人　甲○○
　　被　　　告　財政部基隆關稅局
右當事人間因虛報進口貨物事件，原告不服財政部中華民國八十七年五月十一日台財
訴第000000000號再訴願決定，提起行政訴訟。本院判決如左︰
　　主  文
原告之訴駁回。
　　事  實
緣原告於民國八十五年十二月七日委由美年報關行向被告申報自日本進口 PARTS OF
TUBE VALVES INSIDE CORE NO. 9530（供內胎閥用之閥心）乙批（報單號碼第ＡＷ＼
八五＼七四○七＼○二○五號），報列進口稅則第八四八一．九○．一○號，零稅率
，完稅價格新台幣（下同）八八六、三六六元。經被告查核，以實際來貨為PARTS OF
REFRIGERANT DISPENSING VALVES INSIDE CORE NO. 9530（冷媒加氣閥閥心），應歸
屬進口稅則第八四八一．九○．九○．○○—四號，稅率百分之五，認原告顯有虛報
進口貨物名稱，偷漏關稅之違法行為，乃依海關緝私條例第三十七條第一項規定，科
處原告漏稅額兩倍之罰鍰計八八、六三六元。原告不服，聲明異議，未獲變更，一再
訴願，遞遭決定駁回，遂提起行政訴訟。茲摘敘兩造訴辯意旨如次：
原告起訴意旨略謂︰查進口時所申報之貨名，若來貨不符時，海關可依海關緝私條例
第三十七條第一項規定論處；但若貨名並無不妥，僅稅則歸類錯誤時，應可由海關依
其權責逕行更正之，而不涉及違反緝私條例。因此貨名申報是否與來貨有異，為海關
緝私條例第三十七條第一項成立之關鍵。本件原告報關時，所提示國外文件上之貨名
為PARTS OF TUBE VALVES INSIDE CORE NO. 9530 ，其中文解釋為「管狀閥零件—氣
心」，字義與解釋均與進口稅則八四八一．九○．一○．○○—一「內胎閥之零件」
之中英文名稱有顯著差異。內胎之英文名稱為INNER TUBE而非TUBE VALVES ，詳如英
漢字典對TUBE之中文解釋。再據原告所生產之產品CHARGING HOSES及SOLDER UNION均
使用此零件，論其外形均為管狀，因此原申報之貨品名稱是以其外形作為通稱，字義
上並無不妥，且真正之貨名為INSIDE CORE NO. 9530（氣心），其前面所稱僅為敘述
其用途，而用途是以產品之外形來通稱，因此此種敘述並不違法，明顯為進口稅則選
取錯誤，並未涉及海關緝私條例第三十七條第一項虛報貨物名稱之規定。倘若原申報
之貨名為PARTS OF VALVES INNER TUBE，才符合虛報貨物名稱，偷漏關稅之罪名。且
現行通關自動化後，報單之通關方式大都由海關電腦專家系統核定，對於申報為免稅
之貨品，其通關之方式均為C2，亦即需經海關人員書面審核，甚至查驗後，查核無誤
方可通關。因此，本案之報單需先經海關人員核估，如何能偷漏關稅？原告對於進口
稅則之更正，信任海關之專業，但此種對並無不妥之貨名，強行更正之不當作法，難
以苟同。被告將原本字義即非內胎閥之英文，硬指稱為內胎閥，藉更動品名以達虛報
貨名之假象，訴願及再訴願決定亦一錯再錯，違反事實。次查，被告所稱來貨品名應
為PARTS OF REFRIGERANT DISPENSING VALVES INSIDE CORE NO. 9530 ，是依原告所
提供之型錄中隨便選擇一項以取代原申報之貨名敘述，而其所更正後之貨名事實上根
本未用到此一進口產品「氣心」，荒謬地將原先用到氣心之品名敘述，直接更正成錯
誤之品名敘述。原告所進口之「氣心」零件，在用途為控制氣體進出之製品均有可能
用到，而原告所生產的產品中就有兩種以上用到此「氣心」，因此國外提示之文件內
，品名敘述僅依其生產後之外形來敘述何種纇之閥，語意上並無不可，且對於產品之
敘述，以其用途或外形稱之，若與來貨相符，均可視為據實申報。本案原申報之貨名
敘述並非直譯內胎閥，而以製品之外形稱之，語意上並無不可。綜上所述，原處分及
訴願、再訴願決定，均有違法不當之處，請予撤銷等語。
被告答辯意旨略謂︰按海關緝私條例第三十七條第一項明定：報運貨物進口而有虛報
所運貨物之名稱、數量或重量者，得視情節輕重，處以所漏進口稅額二倍至五倍之罰
鍰，或沒入或並沒入其貨物。經查進口稅則號別第八四八一．九○．一○號之貨名為
PARTS OF VALVES INNER TUBE，內胎閥之零件，而本件原告申報自日本進口PARTS OF
TUBE VALVESINSIDE CORE乙批，進口稅則號別申報第八四八一．九○．一○號，經核
本案實到貨物係依照原告之書面說明及所提供之成品目錄核定，並經被告複核結果，
來貨貨物名稱為PARTS OF REFRIGERANT DISPENSING VALVES INSIDE CORE，稅則應歸
列第八四八一．九○．九○號，原告顯有虛報貨名，偷漏關稅情事，被告爰依上開法
條規定處漏稅額二倍之罰鍰，於法並無不合。次查稅則號別第八四八一．九○．一○
號之貨名為PARTS OF VALVES INNER TUBE（內胎閥），稅率免稅，係屬專有稅號。本
案原申報貨名 PARTS OF TUBE VALVES INSIDE CORE NO. 9530，其涵意係等於「內胎
閥之零件」，因此原申報之貨名為國際通認之輪胎閥零件，應歸專屬稅則號別第八四
八一．九○．一○號項下，稅率免稅。而本案實到貨物係依照原告之書面說明及所提
供之成品目錄、製造商規格表載明貨號 NO.9530 VALVES CORE（氣心），按其特性專
用於冷凍冷媒系統，自非屬該專有稅號之貨名，稅則應歸列第八四八一．九○．九○
號，稅率百分之五，故非屬稅則分類見解不同，所稱「以其外形作為通稱，並無不妥
，單純稅則申報錯誤」等節，核與事實不符。本案原告涉有虛報貨物名稱、逃漏進口
稅捐之事實，足勘認定。再查，本案實到貨物氣心用之於冷媒加氣閥，係依照原告之
書面說明及所提供之成品目錄及製造商規格表載明貨號 NO. 9530 VALVES CORE （氣
心），係按其特性專用於冷凍冷媒系統而核定，原告所稱被告隨便選取一項貨名，以
取代原申報之貨名，顯非事實，至原告未用到此一進口產品「氣心」，與本案無關。
綜上論述，被告所為原處分及維持原處分之決定，認事用法洵無不合，原告之訴為無
理由，請予駁回等語。
　　理  由
按「報運貨物進口而有左列情事之一者，得視情節輕重，處以所漏進口稅額二倍至五
倍之罰鍰，或沒入或併沒入其貨物：一、虛報所運貨物之名稱、數量或重量。」為海
關稽私條例第三十七條第一項第一款所明定。本件原告於八十五年十二月七日向被告
申報自日本進口 PARTS OF TUBE VALVES INSIDE CORE NO. 9530乙批（報單號碼第Ａ
Ｗ＼八五＼七四○七＼○二○五號），報列進口稅則第八四八一．九○．一○號，零
稅率，完稅價格八八六、三六六元。經被告查核，以實際來貨為PARTS OF REFRIGER-
ANT DISPENSING VALVES INSIDE CORE NO. 9530（冷媒加氣閥閥心），應歸屬進口稅
則第八四八一．九○．九○．○○－四號，稅率百分之五，認原告顯有虛報進口貨物
名稱，偷漏關稅之違法行為，乃依海關緝私條例第三十七條第一項規定，科處所漏稅
額兩倍之罰鍰計八八、六三六元。原告不服，以所申報之貨名，係依國外賣方提示之
文件據實申報。系爭貨物用途極廣，僅將其簡略稱為 PARTS OF TUBE VALVES INSIDE
CORE，應屬適切云云，聲明異議。被告以本案實到貨物氣心用於冷媒加氣閥，係依原
告之書面說明及所提供之成品目錄而核定。原告對 PARTS  OF TUBE  VALVES INSIDE
CORE（閥心）與 PARTS OF TUBE VALVES INNER TUBE（內胎閥）亦認為兩者實有不同
意思。且其提供之製造商規格表亦載明貨號NO. 9530 VALVES CORE係用於冷凍冷媒系
統，則所稱用途極廣泛，所申報之貨名係依國外賣方所提示文件據實申報等節，與事
實不符，所涉虛報貨物名稱、逃漏進口稅捐之事實，足堪認定，原核定依法論處，並
無違誤，乃未准變更。原告循序提起行政訴訟，主張如事實欄所載。經查進口稅則號
別第八四八一．九○．一○號之貨名為「PARTS OF VALVES,INNER-TUBE，內胎閥之零
件」，零稅率，係專有稅號。「VALVES, INNER-TUBE」係內胎閥之專用名稱，此觀進
口稅則八四八一節規定即明。本案原申報貨名PARTS OF TUBE VALVES INSIDE CORE，
其涵意相當於「內胎閥之零件」，原申報之貨名為國際通認之輪胎內胎閥零件，此由
原告將之列報為專屬內胎閥零件進口稅則號別第八四八一．九○．一○號項下，亦可
佐證原告所申報之英文貨名係內胎閥零件之意。而本案實到貨物依原告之書面說明，
主要用途係安裝在加氣閥上，為加氣閥零配件。所提供之製造商規格表載明貨號NO.9
530 VALVES CORE歸於REFRIGERANT VALVE CORES項下，係「APPLIED FOR REFRIGER-
ANT AND AIRCONDITIONING USE OF INSIDE CORE」，且依原告之產品目錄亦係冷凍冷
媒材料，被告因認來貨名稱應為 PARTS OF REFRIGERANT DISPENSING VALVES INSIDE
CORE，稅則應歸列第八四八一．九○．九○號「其他第八四八一節所屬貨品之零件」
，尚無不合，原告稱系爭貨物用途極廣，被告任意於其產品型錄中擇一名之，自非可
採。原告對系爭貨物並非內胎閥零件，應歸列第進口稅則第八四八一．九○．九○號
項下，並不爭執，則其將之列報為進口稅則號別第八四八一．九○．一○號項下，即
構成虛報貨名、偷漏關稅，非屬單純稅則號別分類見解不同問題，被告依首開法條規
定處漏稅額二倍之罰鍰，於法有據。原告主張系爭貨物在控制氣體進出之製品均可能
用到，其以產品之外形稱之，並無不可，本件僅為進口稅則選取錯誤，未涉及海關緝
私條例第三十七條第一項虛報貨物名稱之規定云云，應無足取。至於通關方式是否須
經查驗，能否達成逃漏，與原告前述違章行為之認定無關。綜上所述，原告所訴各節
均無足採，被告初核認原告有虛報進口貨物名稱，偷漏關稅之違法行為，依海關緝私
條例第三十七條第一項規定，科處所漏稅額兩倍之罰鍰計八八、六三六元，洵無違誤
，異議結果，未准變更，一再訴願決定，遞予維持，俱無不合，原告訴請撤銷，非有
理由，應予駁回。
據上論結，本件原告之訴為無理由，爰依行政訴訟法第二十六條後段，判決如主文。
中    華    民    國     八十八      年     十一     月      十八       日
                    行 政 法 院 第 一 庭
                                審 判 長 評  事      黃  綠  星
                                         評  事      藍  獻  林
                                         評  事      黃  璽  君
                                         評  事      廖  宏  明
                                         評  事      鄭  忠  仁
右  正  本  證  明  與  原  本  無  異
                                         法院書記官  邱  彰  德
中    華    民    國     八十八      年     十一     月      十八       日
